臺灣高等法院刑事裁定
111年度聲字第1684號
聲  請  人  臺灣高等檢察署檢察官
受  刑  人  許凱弼




上列聲請人因受刑人數罪併罰有二裁判以上，聲請定其應執行之
刑（聲請案號：111年度執聲字第749號），本院裁定如下：
    主  文
許凱弼犯如附表所示各罪所處之刑，應執行有期徒刑伍年。
    理  由
一、聲請意旨略以：受刑人許凱弼因詐欺等數罪，先後經判決確
    定如附表，應依刑法第53條、第50條第2項、第51條第5款規
    定，定其應執行之刑，爰依刑事訴訟法第477條第1項聲請裁
    定等語。
二、按裁判確定前犯數罪者，併合處罰之。但有下列情形之一者
    ，不在此限：一、得易科罰金之罪與不得易科罰金之罪；二
    、得易科罰金之罪與不得易服社會勞動之罪；三、得易服社
    會勞動之罪與不得易科罰金之罪；四、得易服社會勞動之罪
    與不得易服社會勞動之罪；前項但書情形，受刑人請求檢察
    官聲請定應執行刑者，依第51條規定定之；數罪併罰，有二
    裁判以上者，依刑法第51條之規定，定其應執行之刑；刑法
    第50條、第53條分別定有明文。次按法律上屬於自由裁量之
    事項，有其外部性界限及內部性界限，並非概無拘束。依據
    法律之具體規定，法院應在其範圍選擇為適當之裁判者，為
    外部性界限；而法院為裁判時，應考量法律之目的，及法律
    秩序之理念所在者，為內部性界限；法院為裁判時，二者均
    不得有所踰越。在數罪併罰，有二裁判以上，定其應執行之
    刑時，固屬於法院自由裁量之事項，然仍應受前揭外部性界
    限及內部性界限之拘束；上開更定之應執行刑，不應比前定
    之應執行刑加計其他裁判所處刑期後為重，否則即與法律秩
    序理念及法律目的之內部界限有違，難認適法（最高法院80
    年台非字第473號判例、93年度台非字第192號判決意旨可資
    參照）。
三、經查：
  ㈠受刑人許凱弼所犯如附表所示之罪，前經臺灣新北地方法院
    、臺灣桃園地方法院、本院判處如附表所示之刑（附表編號
    11至15之「偵查（自訴）機關年度案號」欄，均應更正為「
    士林地檢106年度偵字第5033、6149、10994、16560號」）
    ，均經分別確定在案，且各罪均為附表編號1裁判確定前所
    犯，本院亦為最後事實審之法院，有各該刑事判決書及本院
    被告前案紀錄表在卷可稽。又附表編號1至11所示之罪所處
    之刑為得易科罰金之刑，附表編號12至15所示之罪所處之刑
    均為不得易科罰金之刑，合於刑法第50條第1項但書第1款之
    情形，須經受刑人請求檢察官聲請定其應執行刑，始得依刑
    法第51條之規定定其應執行刑。茲檢察官依受刑人之請求，
    聲請就附表所示各罪定其應執行之刑，此有受刑人簽名之「
    臺灣士林地方檢察署調查受刑人是否聲請定應執行刑調查表
    」乙份在卷可憑（本院卷第4頁），本院審核認聲請為適當
    ，應予准許。並審酌被告於短期間內多次犯重利、詐欺等犯
    行，刑法第51條第5款原係採限制加重原則，而非累加原則
    之意旨，又被告所犯如附表編號1至8所示之罪，前經臺灣新
    北地方法院以106年度簡字第3614號判處應執行刑有期徒刑1
    年5月確定；附表編號9至10所示之罪，前經臺灣桃園地方法
    院以106年度簡字第320號判處應執行有期徒刑6月確定；附
    表編號12至15所示之罪，前經本院以109年度上易字第116號
    判處應執行有期徒刑3年10月確定，兼衡受刑人犯罪行為之
    不法與罪責程度、附表各罪彼此間之關聯性、附表各罪所反
    應受刑人之人格特性與傾向、對受刑人施以矯正之必要性等
    裁量內部性界限，及附表所示各罪宣告刑總和上限之外部性
    界限，依刑法第51條第5款規定，就附表所示各罪所處之刑
    ，定其應執行之刑如主文所示。
  ㈡按裁判確定前犯數罪併合處罰之案件，有二以上裁判，應依
    刑法第51條第5款至第7款定應執行之刑，茍經檢察官聲請時
    ，最後事實審法院即應以裁定定其應執行之刑，殊不能因數
    罪中之一部分犯罪之刑業經執行完畢，即謂與刑法第50條規
    定「裁判確定前犯數罪者，併合處罰」之要件不符（最高法
    院104年度台抗字第899號判決要旨參照）；又數罪併罰之數
    刑罰有部分縱已執行完畢，於嗣後與他罪合併定執行刑，乃
    由檢察官換發執行指揮書執行應執行刑時，其前已執行之有
    期徒刑部分，應予扣除而已，非謂此種情形即不符數罪併罰
    要件（最高法院104年度台抗字第907號判決亦同此意旨）。
    查受刑人所犯附表編號1至10所示之罪雖已執行完畢，有本
    院被告前案紀錄表附卷可稽，惟與附表編號11至15所示之罪
    合於數罪併罰之要件，揆諸前揭說明，仍應就附表編號1至1
    5所示之罪所處之刑，合併定應執行刑，附此敘明。
四、據上論斷，依刑事訴訟法第477條第1項，刑法第50條第1項
    第1款、第2項、第53條、第51條第5款，裁定如主文。
中　　華　　民　　國　　111 　年　　5 　　月　　26　　日
                  刑事第九庭    審判長法　官  潘翠雪
                                      法　官  陳信旗
                                      法　官  俞秀美
以上正本證明與原本無異。
如不服本裁定，應於收受送達後五日內向本院提出抗告狀。
                                      書記官  謝崴瀚
中　　華　　民　　國　　111 　年　　5 　　月　　27　　日
附表　　
編          號  1 2 3 罪          名  重利 重利 重利 宣    告    刑  有期徒刑4月 有期徒刑4月 有期徒刑3月 犯  罪  日  期  104年3月3日起 至104年12月25日止 104年8月間 105年2月間 偵查(自訴)機關 年  度  案  號  新北地檢105年度偵字第25205號 新北地檢105年度偵字第25205號 新北地檢105年度偵字第25205號 最  後 事實審 法    院 新北地院 新北地院 新北地院  案    號 106年度簡字第 3614號 106年度簡字第 3614號 106年度簡字第 3614號  判決日期 106/06/30 106/06/30 106/06/30 確  定 判  決 法    院 新北地院 新北地院 新北地院  案    號 109年度簡字第 3614號 109年度簡字第 3614號 109年度簡字第 3614號  判    決 確定日期 106/12/16 106/12/16 106/12/16 是否為得易科 罰 金 之 案 件  是 是 是 備        註  新北地檢107年度執字第16號 編號1-8應執行有期徒刑1年5月 （已執畢）   
編          號  4 5 6 罪          名  重利 重利 重利 宣    告    刑  有期徒刑3月 有期徒刑3月 有期徒刑3月 犯  罪  日  期  105年2月間 105年2月間 105年2月間 偵查(自訴)機關 年  度  案  號  新北地檢105年度偵字第25205號 新北地檢105年度偵字第25205號 新北地檢105年度偵字第25205號 最  後 事實審 法    院 新北地院 新北地院 新北地院  案    號 106年度簡字第 3614號 106年度簡字第 3614號 106年度簡字第 3614號  判決日期 106/06/30 106/06/30 106/06/30 確  定 判  決 法    院 新北地院 新北地院 新北地院  案    號 109年度簡字第 3614號 109年度簡字第 3614號 109年度簡字第 3614號  判    決 確定日期 106/12/16 106/12/16 106/12/16 是否為得易科 罰 金 之 案 件  是 是 是 備        註  新北地檢107年度執字第16號 編號1-8應執行有期徒刑1年5月 （已執畢）   
編          號  7 8 9 罪          名  重利 重利 重利 宣    告    刑  有期徒刑3月 有期徒刑4月 有期徒刑3月 犯  罪  日  期  104年3月間 105年2月底某時、 105年3月2日 104年9月17日 至同年月30日間 偵查(自訴)機關 年  度  案  號  新北地檢105年度偵字第25205號 新北地檢105年度偵字第25205號 桃園地檢105年度偵字第957號 最  後 事實審 法    院 新北地院 新北地院 桃園地院  案    號 106年度簡字第 3614號 106年度簡字第 3614號 106年度簡字第 320號  判決日期 106/06/30 106/06/30 107/04/16 確  定 判  決 法    院 新北地院 新北地院 桃園地院  案    號 109年度簡字第 3614號 109年度簡字第 3614號 106年度簡字第 320號  判    決 確定日期 106/12/16 106/12/16 107/05/07 是否為得易科 罰 金 之 案 件  是 是 是 備        註  新北地檢107年度執字第16號 編號1-8應執行有期徒刑1年5月 （已執畢）  桃園地檢107年度執字第7763號 編號9-10應執行有期徒刑6月 （已執畢） 
編          號  10 11 12 罪          名  重利 詐欺 偽造文書 宣    告    刑  有期徒刑5月 有期徒刑6月 有期徒刑1年6月 犯  罪  日  期  104年10月23日  105年6月30日 105年10月27日 偵查(自訴)機關 年  度  案  號  桃園地檢105年度偵字第957號 士林地檢106年度偵字第5033、6149、10994、16560號 士林地檢106年度偵字第5033、6149、10994、16560號 最  後 事實審 法    院 桃園地院 臺灣高院 臺灣高院  案    號 106年度簡字第 320號 109年度上易字第 116號 109年度上易字第 116號  判決日期 107/04/16 109/12/09 109/12/09 確  定 判  決 法    院 桃園地院 臺灣高院 臺灣高院  案    號 106年度簡字第 320號 109年度上易字第 116號 109年度上易字第 116號  判    決 確定日期 107/05/07 109/12/09  109/12/09  是否為得易科 罰 金 之 案 件  是 是 否 備        註  桃園地檢107年度執字第7763號 編號9-10應執行有期徒刑6月 （已執畢） 士林地檢110年度執字第757號 （臺中地檢110年度執助字第522號） 士林地檢110年度執字第756號 （臺中地檢110年度執助字第521號） 編號12-15應執行有期徒刑3年10月 曾羈押122日（106.07.26-106.11.24） 
編          號  13 14 15 罪          名  偽造文書 詐欺 詐欺 宣    告    刑  有期徒刑9月 有期徒刑1年2月 有期徒刑8月 犯  罪  日  期  105年12月7日 至105年12月8日 106年3月17日、同年月31日、同年4月5日至106年4月10日 106年6月7日 至106年6月15日 偵查(自訴)機關 年  度  案  號  士林地檢106年度偵字第5033、6149、10994、16560號 士林地檢106年度偵字第5033、6149、10994、16560號 士林地檢106年度偵字第5033、6149、10994、16560號 最  後 事實審 法    院 臺灣高院 臺灣高院 臺灣高院  案    號 109年度上易字第 116號 109年度上易字第 116號 109年度上易字第 116號  判決日期 109/12/09 109/12/09 109/12/09 確  定 判  決 法    院 臺灣高院 臺灣高院 臺灣高院  案    號 109年度上易字第 116號 109年度上易字第 116號 109年度上易字第 116號  判    決 確定日期 109/12/09  109/12/09  109/12/09  是否為得易科 罰 金 之 案 件  否 否 否 備        註  士林地檢110年度執字第756號 （臺中地檢110年度執助字第521號） 編號12-15應執行有期徒刑3年10月 曾羈押122日（106.07.26-106.11.24）